【裁判字號】    96,易,763
【裁判日期】    970602
【裁判案由】    竊盜
【裁判全文】
臺灣嘉義地方法院刑事判決               96年度易字第763號
公  訴  人  臺灣嘉義地方法院檢察署檢察官
被      告  甲○○
上列被告因加重竊盜等案件，經檢察官提起公訴（96年度偵字第
2045、2289、3646、4996號），因被告於本院準備程序中就被訴
事實為有罪之陳述，經本院裁定以簡式審判程序審理判決如下：
    主  文
甲○○犯如附表一各編號所示之加重竊盜罪，累犯，各處刑如附
表一各編號「處刑」欄所示，扣案如附表二編號一至六所示之物
均沒收；又犯行使偽造特種文書罪，累犯，處有期徒刑陸月，減
為有期徒刑參月，如附表二編號七所示之偽造車牌貳面沒收；又
犯行使偽造特種文書罪，累犯，處有期徒刑陸月，減為有期徒刑
參月，如附表二編號八所示之偽造車牌貳面沒收。應執行有期徒
刑壹年拾月，扣案如附表二所示之物均沒收。
    事  實
一、甲○○前因竊盜案件，經法院判處有期徒刑一年六月確定，
    於民國九十五年二月八日執行完畢，猶不知悔改，其單獨或
    分別與丙○○、乙○○（均另行判決）共同基於加重竊盜之
    犯意聯絡，各於九十五年八月二日凌晨、同年十一月二十九
    日上午及九十六年一月三日凌晨，分與丙○○、乙○○等人
    一同竊取自小客車得手（各犯行之被害人、犯罪時地、方法
    、所竊車輛之車號及參與共犯之人，均詳如附表一編號一至
    三所示）。其於竊得附表一編號二所示車輛後，為逃避警方
    查緝，明知其所持有之車牌號碼八七七七ＰＤ號車牌二面係
    屬偽造，竟基於行使偽造特種文書之犯意，旋將前揭偽造車
    牌二面懸掛於所竊得之自用小客車上使用，足以生損害於真
    正車牌所有人及交通監理單位關於車牌核發及車輛管理之正
    確性。復另行起意，於竊得附表一編號三所示車輛後，旋將
    其所持有之車牌號碼一八八二ＱＤ號之偽造車牌二面懸掛於
    所竊得之自用小客車上使用，亦足以生損害於真正車牌所有
    人及交通監理單位關於車牌核發及車輛管理之正確性。嗣車
    輛失主丁○○等人報警後，經警循線追查，並於九十六年三
    月十三日晚間九時許，在臺中市○○街四五七之二號拘獲甲○○，並扣得如附表二編號一至六、八至十所示之物，進一
    步偵查後，始悉上情。
二、案經嘉義縣政府警察局竹崎分局報告臺灣嘉義地方法院檢察
    署檢察官偵查後起訴。
    理  由
一、本件係經被告甲○○於準備程序當庭就被訴事實為有罪之陳
    述，經本院裁定改依簡式審判程序審理，則依刑事訴訟法第
    二百七十三條之二、同法第一百五十九條第二項之規定，不
    適用傳聞法則有關限制證據能力之相關規定，合先敘明。
二、上揭犯罪事實，業經被告甲○○於本院審理時坦承不諱，核
    與證人即被害人丁○○、己○○及戊○○於警詢時之指訴大
    致相符，並有被害報告單、車輛失竊電腦輸入單、車籍查詢
    基本資料及車輛失竊資料等件附卷可稽，上開補強證據，已
    足資擔保被告任意性自白之真實性，核與事實相合，堪以認
    定。本件事證明確，應依法論科。
三、核被告所為如附表一各編號所示之犯行，係分別犯刑法第三
    百二十一條第一項各款之加重竊盜罪（被告各次犯行所犯法
    條之條項款及罪名，均如附表一各編號「處刑」欄所示），
    又汽車號牌為行車之許可憑證，為刑法第二百十二條之特許
    證（最高法院六十三年台上字第一五五０號判例意旨可供參
    照），被告懸掛偽造車牌之行為，係犯刑法第二百十六條、
    第二百十二條之行使偽造特種文書罪。被告與丙○○就附表
    一編號一所示犯行，被告與乙○○就附表一編號三所示犯行
    ，彼此互有犯意聯絡與行為分擔，均為共同正犯。被告所犯
    前開各罪，犯意各別、行為互殊，應分論併罰。被告前因竊
    盜案件，經法院判處有期徒刑一年六月確定，於九十五年二
    月八日執行完畢，有卷附臺灣高等法院被告前案紀錄表可稽
    ，其受有期徒刑之執行完畢，五年以內故意再犯本件有期徒
    刑以上之罪，均為累犯，均應依刑法第四十七條第一項規定
    ，加重其刑。爰審酌被告年輕力壯，竟不思正途以侵入他人
    住宅竊取汽車鑰匙為手段竊得他人車輛，顯然漠視他人住宅
    安全及財產法益，並為躲避追緝懸掛偽造車牌，本均應予重
    懲，然念其經濟狀況不佳，智識程度不高，及其犯後坦承犯
    行態度良好尚知悔悟，仍有從事正當職業謀生之意願等一切
    情狀，各量處如主文所示之刑。又被告犯罪時間，均在九十
    六年四月二十四日以前，復均無不得減刑之例外情形，均合
    於中華民國九十六年罪犯減刑條例第二條第一項第三款之規
    定，均依上開條例規定減其宣告刑二分之一各如主文所示，
    並定其執行刑。扣案如附表二所示之物，均為被告所有，其
    中編號一至六所示之物，為供被告犯附表一所示犯行所用或
    預備所用之物，編號七至十所示之物，為供被告犯行使偽造
    特種文書所用或預備所用之物，業據被告供明在卷，均應依
    刑法第三十八條第一項第二款宣告沒收。至被告遭扣案之行
    動電話二支，經核並無確切事證可認與本件有關，爰不併諭
    知沒收，附此敘明。
據上論斷，應依刑事訴訟法第二百七十三條之一第一項、第二百
九十九條第一項前段，刑法第二十八條、第三百二十一條第一項
第一款、第二款、第二百十六條、第二百十二條、第四十七條第
一項、第五十一條第五款、第三十八條第一項第二款，中華民國
九十六年罪犯減刑條例第二條第一項第三款、第七條，判決如主
文。
本案經檢察官廖俊豪到庭執行職務。
中    華    民    國  九十七  年    六    月    二    日
                  刑事第二庭    法  官    陳正昇
上列正本證明與原本無異。
如不服本判決，應於判決送達後十日內向本院提出上訴狀，上訴
書狀依法應敘述具體理由，如未敘述具體理由者，應於上訴期間
屆滿後二十日內補提理由書於本院（均應附繕本）。告訴人或被
害人如對於本判決不服者，應具備理由請求檢察官上訴，其上訴
期間之計算係以檢察官收受判決正本之日期為準。
中    華    民    國  九十七  年    六    月    二    日
                                書記官    侯麗茹
附錄法條：
中華民國刑法第321條
（加重竊盜罪）
犯竊盜罪而有左列情形之一者，處六月以上、五年以下有期徒刑
：
一、於夜間侵入住宅或有人居住之建築物、船艦或隱匿其內而犯
之者。
二、毀越門扇、牆垣或其他安全設備而犯之者。
三、攜帶兇器而犯之者。
四、結夥三人以上而犯之者。
五、乘火災、水災或其他災害之際而犯之者。
六、在車站或埠頭而犯之者。
前項之未遂犯罰之。
中華民國刑法第212條
（偽造變造特種文書罪）
偽造、變造護照、旅券、免許證、特許證及關於品行、能力服務
或其他相類之證書、介紹書，足以生損害於公眾或他人者，處
1 年以下有期徒刑、拘役或 3 百元以下罰金。
中華民國刑法第216條
（行使偽造變造或登載不實之文書罪）
行使第 210 條至第 215 條之文書者，依偽造、變造文書或登載
不實事項或使登載不實事項之規定處斷。


司法院資訊處製作；財團法人民間司法改革基金會備份。
